【裁判字號】    97,小上,85
【裁判日期】    971006
【裁判案由】    給付信用卡帳款
【裁判全文】
臺灣板橋地方法院民事判決              97年度小上字第85號
上  訴  人  丁○○
被  上訴人  友邦國際信用卡股份有限公司
法定代理人  丙○○
訴訟代理人  甲○○
            乙○○
            戊○○
上列當事人間請求給付信用卡帳款事件，上訴人對於中華民國97
年5 月29日本院板橋簡易庭97年度板小字第1848號第一審判決提
起上訴，本院裁定如下：
    主  文
上訴駁回。
第二審訴訟費用新臺幣壹仟伍佰元由上訴人負擔。
    理  由
一、按對於小額程序之第一審裁判之上訴，非以其違背法令為理
    由，不得為之；其上訴狀內應記載上訴理由，並表明原判決
    所違背之法令及其具體內容，暨依訴訟資料可認為原判決有
    違背法令之具體事實，民事訴訟法第436 條之24第2 項、第
    436 條之25分別定有明文。又依民事訴訟法第436 條之32第
    2 項準用第468 條及第469 條之規定，所謂判決違背法令係
    指判決不適用法規或適用不當者而言，且判決有同法第469
    條第1 款至第5 款情形之一者，為當然違背法令。是當事人
    以小額程序之第一審判決違背法令為理由提起上訴時，就原
    判決如何不適用法規或適用法規不當，其上訴狀或理由書應
    有具體之指摘，並揭示該法規之條項或其內容，若係成文法
    以外之法則，應揭示該法則之旨趣，倘為司法院解釋或最高
    法院之判例，則應揭示該判解之字號或其內容，如依民事訴
    訟法第469 條第1 款至第5 款所列各款事由提起上訴者，其
    上訴狀或理由書應揭示合於該條款之事實，若小額訴訟程序
    上訴人之上訴狀或理由書未依上述方法表明者，自難認已對
    原判決之違背法令有具體之指摘，其上訴即不合法（最高法
    院71年臺上字第314 號判例意旨參照）。次按小額程序之第
    二審判決，依上訴意旨足認上訴為無理由者，得不經言詞辯
    論為之，民事訴訟法第436 條之29第2 款亦有規定。
二、本件上訴人係對於小額訴訟之第一審判決提起上訴，核其上
    訴理由狀所載係略以：上訴人所欠款項尚應扣除已償還部分
    ，而本件關於利息、遲延利息、違約金之約定，乃以定型化
    契約約定，有顯失公平之情形，利息部分應回歸年息百分之
    五計算等語，則查，上訴人主張其所欠款項尚應扣除已償還
    部分等語，仍係爭執原審認定之事實，參諸前開說明，已不
    得謂原判決有何違背法令之情，自不得謂已合法表明上訴理
    由，尚難認為合法。再上訴人復主張本件關於利息、遲延利
    息、違約金之約定，乃以定型化契約約定，有顯失公平之情
    形，利息部分應回歸年息百分之五計算等語，惟按本件利率
    之約定為年息百分之十五，既未逾民法第205 條有關最高利
    率不得超過年息百分之二十之限制，自無顯失公平可言，即
    無違背法令之情形，綜上所述，上訴意旨指摘原審判決認事
    用法違背法令，求予廢棄改判，顯無理由，爰不經言詞辯論
    ，逕以判決駁回其上訴。至上訴人現雖依消費者債務清理條
    例聲請更生中，然該更生事件尚未終結，此據本院依職權查
    明上情無誤，是上訴人主張應依同條例第48條第2 項規定停
    止本件訴訟程序，尚屬無據，附此敘明。
三、本件第二審訴訟費用應依民事訴訟法第436 條之19條第1 項
    確定其數額為新臺幣1,500 元，應由上訴人負擔。
四、依民事訴訟法第436 條之29第2 款、第436 條之32第1 項、
    第2 項、第444 條第1 項、第95條、第78條、第436 條之19
    第1 項，裁定如主文。
中    華    民    國    97    年    10    月    6     日
                  民事第三庭    審判長法  官  朱耀平
                                      法  官  劉以全
                                      法  官  邱靜琪
以上正本係照原本作成
本裁定不得抗告
中    華    民    國    97    年    10    月    7     日
                                      書記官  白俊傑


司法院資訊處製作；財團法人民間司法改革基金會備份。
